【裁判字號】    97,抗,981
【裁判日期】    970912
【裁判案由】    聲請定其應執行刑
【裁判全文】
臺灣高等法院刑事裁定                   97年度抗字第981號
抗  告  人
即  受刑人  甲○○
                    （現於台灣基隆監獄執行中）
上列抗告人即受刑人因聲請定其應執行刑案件，不服臺灣臺北地
方法院中華民國97年8月15日裁定（97年度聲字第1917號），提
起抗告，本院裁定如下：
    主  文
抗告駁回。
    理  由
一、本件台灣台北地方法院檢察署檢察官聲請意旨略以：受刑人
    甲○○因犯如附表所示之罪，先後經台灣台北地方法院及台
    灣基隆地方法院判決確定如附表，應依刑法第五十三條、第
    五十一條第五款定其應執行之刑，爰依刑事訴訟法第四百七
    十七條第一項聲請定其應執行刑等語。
二、原法院基以：(一)受刑人因違反毒品危害防制條例及商業會計
    法案件，先後經臺灣基隆地方法院及本院判處徒刑及減刑如
    附表所示，均已分別確定在案，此有各該刑事判決、刑事裁
    定、刑事簡易判決及本院被告前案紀錄表各一份附卷可稽。
    茲檢察官聲請定其應執行之刑，該院審核認聲請為正當，應
    定其應執行之刑。(二)末按受刑人行為後，刑法第四十一條第
    一項有關易科罰金之折算標準已於民國（下同）九十四年一
    月七日修正，九十四年二月二日公布，罰金罰鍰提高標準條
    例第二條並於九十五年五月十七日修正刪除，均自九十五年
    七月一日施行，有關易科罰金之折算標準，由修正前銀元一
    百元以上三百元以下（即新臺幣三百元以上九百元以下折算
    一日），提高為新臺幣一千元以上三千元以下折算一日，又
    依修正前刑法第四十一條第二項規定，併合處罰之數罪，均
    符合同條第一項得易科罰金之規定者，其應執行之刑逾六月
    ，仍得易科罰金，而依修正後刑法第四十一條第二項規定，
    則不得易科罰金，新舊法比較結果，以行為時即修正前規定
    有利於行為人，依修正後刑法第二條第一項前段之規定，應
    適用行為時即修正前刑法第四十一條第一項前段、第二項，
    修正前罰金罰鍰提高標準條例第二條之規定，諭知易科罰金
    之折算標準。(三)應依刑事訴訟法第四百七十七條第一項，刑
    法第二條第一項前段、第五十三條、修正前刑法第五十一條
    第五款、第四十一條第一項前段、第二項，修正前罰金罰鍰
    提高標準條例第二條，現行法規所定貨幣單位折算新臺幣條
    例第二條，裁定受刑人甲○○所犯如附表所示之罪應執行有
    期徒刑九月，如易科罰金，以銀元三百元即新臺幣九百元折
    算一日。本院經核原法院裁定，認事用法均無不當，應予維
    持。
三、抗告意旨略稱：所犯台灣基隆地方法院九十五年度訴字第二
    八七號案件即附表編號1 、2 所示二罪部分，業經裁定減刑
    並定應執行之刑為有期徒刑七月，如易科罰金，以銀元三百
    元即新臺幣九百元折算一日在案，並於九十六年七月十六日
    執行完畢；孰料該已執行完畢之附表編號1 、2 部分，今卻
    又與其另犯附表編號3 部分所示之台灣台北地方法院九十七
    年度簡字第一六七○號所經減處之有期徒刑三月部分，一併
    定應執行之刑為有期徒刑九月，如易科罰金，以銀元三百元
    即新臺幣九百元折算一日，似將使受刑人就已執行完畢之附
    表編號1 、2 部分重複執行之虞，為此提起抗告，請求釋疑
    ，俾免影響其權益云云。
四、按數罪併罰，有二裁判以上者，依刑法第五十一條之規定，
    定其應執行之刑，刑法第五十三條定有明文。又九十四年一
    月七日修正，九十四年二月二日公佈，並自九十五年七月一
    日起施行之刑法第二條第一項規定：「行為後法律有變更者
    ，適用行為時之法律。但行為後之法律有利於行為人者，適
    用最有利於行為人之法律。」查受刑人於裁判確定前犯數罪
    ，均係於九十五年七月一日之前犯之，而刑法第五十一條業
    於九十四年二月二日修正公佈，並於九十五年七月一日施行
    ，修正前刑法第五十一條規定：「數罪併罰，分別宣告其罪
    之刑，依左列各款定其應執行者：」其中第五款規定：「宣
    告多數有期徒刑者，於各刑中之最長期以上，各刑合併之刑
    期以下，定其刑期。但不得逾二十年。」修正後刑法第五十
    一條第五款規定：「宣告多數有期徒刑者，於各刑中之最長
    期以上，各刑合併之刑期以下，定其刑期。但不得逾三十年
    。」比較結果，修正後刑法並非較有利於行為人，依修正後
    刑法第二條第一項前段之規定，仍應依修正前刑法第五十一
    條第五款規定，定其應執行之刑。經查，受刑人因先後違反
    毒品危害防制條例案件，經台灣基隆地方法院九十五年度訴
    字第二八七號分別判處有期徒刑一年、四月確定，嗣經該院
    九十六年度聲減字第一一一號裁定分別減刑為有期徒刑六月
    、二月，如易科罰金，均以銀元三百元即新臺幣九百元折算
    一日，並經定其應執行之刑為有期徒刑七月，如易科罰金，
    以銀元三百元即新臺幣九百元折算一日在案。茲查其另案犯
    商業會計法案件，經臺灣台北地方法院九十七年度簡字第一
    六七○號判處有期徒刑六月，如易科罰金，以銀元三百元即
    新臺幣九百元折算一日，減刑為有期徒刑三月，如易科罰金
    ，以銀元三百元即新臺幣九百元折算一日，均已分別確定在
    案，此有各該刑事判決、刑事裁定、刑事簡易判決及本院被
    告前案紀錄表各一份附卷可稽。茲檢察官聲請定其應執行之
    刑，經核認聲請為正當，應定其應執行之刑。又按受刑人行
    為後，刑法第四十一條第一項有關易科罰金之折算標準已於
    九十四年一月七日修正，九十四年二月二日公布，罰金罰鍰
    提高標準條例第二條並於九十五年五月十七日修正刪除，均
    自九十五年七月一日施行，有關易科罰金之折算標準，由修
    正前銀元一百元以上三百元以下（即新臺幣三百元以上九百
    元以下折算一日），提高為新臺幣一千元以上三千元以下折
    算一日，又依修正前刑法第四十一條第二項規定，併合處罰
    之數罪，均符合同條第一項得易科罰金之規定者，其應執行
    之刑逾六月，仍得易科罰金，而依修正後刑法第四十一條第
    二項規定，則不得易科罰金，新舊法比較結果，以行為時即
    修正前規定有利於行為人，依修正後刑法第二條第一項前段
    之規定，自應適用行為時即修正前刑法第四十一條第一項前
    段、第二項，修正前罰金罰鍰提高標準條例第二條之規定，
    諭知易科罰金之折算標準。
五、至抗告意旨所稱：其所犯台灣基隆地方法院九十五年度訴字
    第二八七號案件即附表編號1 、2 所示二罪部分，經裁定減
    刑並定應執行之刑後，已於九十六年七月十六日執行完畢云
    云，即便全然屬實，亦屬日後檢察官辦理執行時應予折抵之
    問題，即應將本案所定應執行刑九月，扣抵已執行完畢之有
    期徒刑七月，所殘餘刑期即有期徒刑二月，如易科罰金，以
    銀元三百元即新臺幣九百元折算一日部分，再予執行之。本
    件受刑人不解法令，率以前詞提起抗告，為無理由，應予駁
    回。
六、據上論結，應依刑事訴訟法第412條，裁定如主文。
中    華    民    國    97    年    9     月    12    日
                  刑事第九庭審判長法  官  陳貽男
                                  法  官  何信慶
                                  法  官  周盈文
以上正本證明與原本無異。
如不服本裁定，應於收受送達後五日內向本院提出抗告狀。
                                  書記官  余姿慧
中    華    民    國    97    年    9     月    12    日


司法院資訊處製作；財團法人民間司法改革基金會備份。
